【裁判字號】    97,抗,178
【裁判日期】    970227
【裁判案由】    聲請定其應執行刑
【裁判全文】
臺灣高等法院刑事裁定                  97年度抗字第178號
抗  告  人
即  受刑人  甲○○
上列抗告人因聲請定其應執行刑案件，不服臺灣板橋地方法院中
華民國97年1月10日裁定（97年度聲字第99號），提起抗告，本
院裁定如下：
    主  文
抗告駁回。
    理  由
一、原裁定意旨略以：受刑人甲○○因犯毒品危害防制條例等罪
    ，經法院先後判處如附表所示之刑，均經分別確定在案。茲
    檢察官聲請定其應執行之刑，原審審核結果認其聲請為正當
    ，定其應執行有期徒刑1年2月等語。
二、抗告意旨略以：受刑人涉犯施用第二級毒品罪部分，經判處
    有期徒刑3月15日確定，依法應可易科罰金，然因另犯施用
    第一級毒品罪，經法院自動合併定刑，而致不得易科，請求
    與他罪分別執行。又所犯96年度台上字第3957號案件，判處
    受刑人有期徒刑5月確定，並經受刑人易科罰金執行完畢，
    然原裁定將此列入未執行之合併刑內，亦有未洽，爰依法提
    起抗告云云。
三、按裁判確定前犯數罪者，併合處罰之。又數罪併罰，有二裁
    判以上者，依第51條之規定，定其應執行之刑，刑法第50條
    、第53條分別定有明文。次按修正前刑法第41條第1項關於
    易科罰金之規定，於數罪併罰時，其中之一罪雖得易科罰金
    ，但因與不得易科之他罪合併處罰之結果，於定執行刑時，
    祇須將各罪之刑合併裁量定其應執行刑，但已不得易科罰金
    ，司法院大法官會議釋字第144號解釋參照。再按所謂數罪
    併罰案件執行完畢，係指數罪定應執行之刑後，已將該應執
    行之刑執行完畢而言。不能因執行其中一罪之宣告刑已經期
    滿，即謂該罪已執行完畢，最高法院47年台抗字第2號判例
    、88年度台抗字第436號判決均足資參照。
四、經查：受刑人甲○○所犯如附表所示三罪，均經判刑確定，
    且此三罪又係裁判確定前所犯，有判決書及本院被告全國前
    案紀錄表在卷可稽，原法院依檢察官之聲請，據上開規定定
    其應執行之刑，俾能指揮執行，核無不合。查依修正前刑法
    第41條第2項規定，被告所犯如附表編號2之施用第一級毒品
    罪部分已判處有期徒刑7月，即不得易科罰金，縱他罪為得
    易科罰金之罪，於併合處罰時亦不得易科罰金。至受刑人所
    犯如附表編號1之罪部分，縱依法繳納易科罰金執行完畢，
    亦僅屬檢察官執行時是否予以扣抵問題，與本件定執行刑無
    涉。是受刑人執上理由提起抗告，為無理由，應予駁回。
五、據上論結，應依刑事訴訟法第412條，裁定如主文。
中    華    民    國    97    年    2    月    27    日
                  刑事第十五庭審判長法  官   吳昭瑩
                                    法  官   李釱任
                                    法  官   蘇隆惠
以上正本證明與原本無異。
如不服本裁定，應於收受送達後五日內向本院提出抗告狀。
                                    書記官   吳玉華
中    華    民    國    97    年    3    月    4     日


司法院資訊處製作；財團法人民間司法改革基金會備份。
